# 同一项业务，客户与供应商结算标准不一致，成本怎么匹配？

提问人：依然特雷西 08290829 时间：2020-05-06 14:59:00
A公司开发“甲产品”提供给客户B使用，客户B将“甲产品”安装至“乙产品”中，A公司向客户B收取特权使用，特权使用=乙产品产量*单价。
同时，A公司开发“甲产品”需要使用供应商C的产品，A公司与供应商C结算的依据为“乙产品”最终客户激活“甲产品”的数量。即：应付供应商C款项=甲产品实际激活数量*单价。
乙产品产量与甲产品实际激活数量存在差异，由于公司是新成立的，没有历史数据统计乙产品产量与甲产品实际激活数量的比例。那么在确认特权使用费的同时，怎么确认这部分特权使用的成本？ 是先按照乙产品产品确认应付供应商C款项，待各数据成熟稳定后，再根据两个数据的比例对应付供应商C的款项进行调整，调整差异进当期成本费用？
@chenyiwei

回答人：chenyiwei
基本可以这样处理。由于缺乏本企业的历史数据，故相关会计估计要很谨慎，综合利用可获得的具有可靠性的信息作为估计的基础，如果甲乙产品都是按订单生产，且甲乙产品必须配套使用，则这样的估计难度应不大。